臺灣桃園地方法院民事裁定
111年度司繼字第489號
聲  請  人  財政部國有財產署北區分署

法定代理人  郭曉蓉  
代  理  人  張珈嫚  
被  繼承人  史愛君(亡)
                      生前最後住所：桃園市○○區○○街000巷0弄00○0號 
上列聲請人聲請酌定代管被繼承人史愛君(亡)遺產之管理報酬費
用事件，本院裁定如下：
    主  文
聲請人管理被繼承人之管理報酬為新臺幣肆萬玖仟玖佰伍拾元，
由被繼承人之遺產負擔。
聲請人管理被繼承人之遺產代墊費用為新臺幣肆仟捌佰參拾肆元
，由被繼承人之遺產負擔。
聲請程序費用新臺幣壹仟元由被繼承人之遺產負擔。
    理  由
一、按「遺產管理人得請求報酬，其數額由親屬會議按其勞力及
    其與被繼承人之關係酌定之。」、「親屬會議不能召開或召
    開有困難時，依法應經親屬會議處理之事項，由有召集權人
    聲請法院處理之。」民法第1183條、第1132條第2 項前段分
    別定有明文。復按法院處理應經親屬會議處理之民法第1183
    條所定遺產管理人報酬之酌定，得調查遺產管理人所為遺產
    管理事務之繁簡及被繼承人之遺產收益狀況，此觀非訟事件
    法第167條規定甚明。是就法院選任之遺產管理人之報酬，
    應按遺產管理人與被繼承人之關係、管理事務之繁簡、遺產
    狀況及其他情形斟酌定之。末按遺產管理人應作成管理財產
    目錄，並應經公證人公證，其費用由被繼承人之財產負擔之
    ，家事事件法第141條準用同法第148條規定。
二、本件聲請意旨略以：聲請人主張其前經本院108年度司繼字
    第2706號裁定選任為被繼承人史愛君之遺產管理人。依民法
    第1183條規定，遺產管理人得請求報酬，其數額由親屬會議
    按其勞力及與繼承人之關係酌定之，惟本案並無親屬會議可
    資酌定報酬數額，爰依民法第1132條及財政部訂頒「代管無
    人承認繼承遺產作業要點」第13條第4款、第5款之規定，聲
    請本院酌定被繼承人遺產現值1.5%及遺產管理代墊費用。查
    被繼承人史愛君所遺之桃園市○○區○○段00000000000地號土
    地及同段1597號建物，業經鈞院民事執行處拍定，拍定金額
    總計為新臺幣（下同）333萬元整，則聲請人之管理報酬應
    以該遺產總值100分之1.5計為4萬9,950元，於代管期間聲請
    人代墊之必要費用合計為4,834元（含閱卷費、登報費、差
    旅費及地震、火險保險費、公證費等），爰聲請酌定代管遺
    產之管理報酬及費用等語。
三、經查，聲請人之主張，業據提出本財政部國有財產署北區分
    署桃園辦事處接管墊付費用明細表、財政部國有財產署北區
    分署原始憑證黏存單、支出憑證黏貼單及民事執行處111年1
    月28日桃院增宇110年度司執字第22104號函等件（均影本）
    等為證，並經本院調閱108年度司繼字第2706號及109年度司
    家催字第167號卷核閱無訛，堪認屬實。本院審酌聲請人所
    述管理被繼承人遺產事務之過程及其所提出之相關處理資料
    ，並參照財政部訂頒「代管無人承認繼承遺產作業要點」第
    13條第4款之規定，酌定其遺產管理報酬為遺產現值之1.5%
    應屬適當，而被繼承人之遺產經本院民事執行處拍定，拍定
    金額為333萬元，故聲請人以333萬元現值之1.5%即49,950 
    元請求核定為遺產管理報酬，核無不合，至於所聲請之墊付
    費用4,834元，亦業據聲請人提出各項單據影本在案可稽，
    故聲請人於代管遺產期間，因管理遺產而墊付費用4,834元
    ，其與上開管理報酬49,950元，均應予准許，爰裁定如主文
    。
四、如不服本裁定應於送達後10日內向本院提出抗告狀，並應繳
    納抗告裁判費新臺幣1,000 元。
中　　華　　民　　國　　111 　年　　6 　　月　　9 　　日
                  家事法庭  司法事務官　王雯綺
以上正本係照原本作成。